臺灣高雄地方法院刑事判決　　　　　　　　　　　　　九十四年度易緝字第一三號
　　公　訴　人　臺灣高雄地方法院檢察署檢察官
　　被　　　告　甲○○　男　二.
　　　　　　　　　　　　（現因他案在台灣高雄第二監獄執行中）
右列被告因恐嚇取財等案件，經檢察官提起公訴（九十年度偵字第五三七三號），被
告於本院準備程序中自白，經合議庭裁定由受命法官依簡式審判程序獨任審理，判決
如左：
    主  文
甲○○連續意圖為自己不法之所有，以恐嚇使人將本人之物交付，處有期徒刑捌月。
扣案甲○○高雄第二信用合作社明誠分社、帳號00000000000000號存
摺壹本、金融卡壹枚及鑰匙壹支，均沒收之。
    事  實
一、甲○○曾於民國（下同）八十年二月間，因竊盜案件，經本院判處有期徒刑六月
    確定，於八十年四月七日執行完畢，又於八十五年間，因強盜等案件經台灣高等
    法院高雄分院判處有期徒刑七年六月，褫奪公權五年確定，自八十五年六月十八
    日起執行，於八十九年七月二十一日假釋出獄（嗣經撤銷假釋，目前在執行殘刑
    中），詎其於假釋期間猶不知自檢，九十年二月二十八日下午三時許，見乙○○
    所有車號ＵＧ─三八五五號之自用小客車停放在高雄市○○區○○路與忠貞路口
    並留有聯絡電話，認有機可乘，竟意圖為自己不法之所有，基於竊盜之犯意及恐
    嚇取財之概括犯意，以僱請某不知情之鎖匠開鎖之方式，竊取前開自用小客車，
    得手後，於同年三月四日下午之某時，以電話與乙○○於前開車輛上所留000
    0000000號行動電話聯絡，向林某恫嚇表示，前開車為伊持有，若想要車
    必須匯款新台幣（下同）六萬元，使乙○○心生畏懼，於當日晚間六時三十分許
    匯款三萬元進入甲○○所提供其設於高雄第二信用合作社明誠分社之00000
    000000000號帳戶中，詎甲○○食髓知味，又承前開恐嚇取財之概括犯
    意，於同年三月六日之某時，用同一手法要求乙○○再匯款三萬元始得贖車，否
    則車子會變賣到大陸或台東，林某又因心生畏懼而與甲○○交涉，甲○○同意將
    金額減少為二萬五千元，乙○○遂於同日晚間五時許將款項匯入前開帳戶，甲○
    ○隨以提款卡提領花用，嗣於九十年三月十二日十一時許，為警循線查獲，並扣
    得甲○○高雄第二信用合作社明誠分社、帳號00000000000000號
    存摺一本、金融卡一枚及鑰匙一支。
二、案經台北市政府警察局松山分局移送台灣高雄地方法院檢察署檢察官偵查起訴，
    被告於準備程序中為有罪之陳述後，經本院合議庭裁定依簡式審判程序審理。
    理  由
一、按除被告所犯為死刑、無期徒刑、最輕本刑為三年以上有期徒刑之罪或高等法院
    管轄第一審案件者外，於法院行準備程序進行中，被告先就被訴事實為有罪之陳
    述時，審判長得告知被告簡式審判程序之旨，並聽取當事人、代理人、辯護人及
    輔佐人之意見後，裁定進行簡式審判程序；且受命法官行準備程序，與法院或審
    判長有同一之權限；又簡式審判程序之證據調查，不受刑事訴訟法第一百五十九
    條第一項、第一百六十一條之二、第一百六十一條之三、第一百六十三條之一及
    第一百六十四條至第一百七十條規定之限制，刑事訴訟法第二百七十三條之一第
    一項、第二百七十九條第二項前段、第二百七十三條之二分別定有明文。被告甲
    ○○所為係犯死刑、無期徒刑、最輕本刑為三年以上有期徒刑以外之罪，其於準
    備程序中就被訴事實為有罪之陳述，經法官告知簡式審判程序之旨，並聽取公訴
    人、被告之意見後，認為適宜由受命法官獨任進行簡式審判程序，依刑事訴訟法
    第二百七十三條之一第一項規定，合議庭裁定由受命法官獨任進行審判程序，合
    先敘明。
二、訊據被告甲○○對於前揭犯罪事實坦承不諱，核與證人乙○○於警詢及本院調查
    中所述相符，並有警卷所附自動櫃員機交易明細單一紙、失竊報告、贓物認領保
    管收據、高雄市第二信用合作社九十年七月四日高二信業存字第一一四六號函、
    可資為證，尚有甲○○高雄第二信用合作社明誠分社、帳號000000000
    00000號存摺一本、金融卡一枚及鑰匙一支扣案可稽，本件事證明確，被告
    竊盜及恐嚇取財之犯行均堪認定。
三、核被告竊取乙○○之自用小客車之所為所為，係犯刑法第三百二十條第一項之竊
    盜罪；又其以恐嚇之方式使林某交付財物之所為，係犯刑法第三百四十六條第一
    項之恐嚇取財罪。其先後二次向乙○○恐嚇取財行為，時間緊接，犯罪構成要件
    相同，顯係出於概括之犯意為之，為連續犯，爰依刑法第五十六條之規定以一罪
    論，並加重其刑。而其所犯竊盜罪與連續恐嚇取財罪之間，具有方法、目的之牽
    連關係，為牽連犯，應從一重之連續恐嚇取財罪處斷。爰審酌被告為圖一己之利
    益竊取他人車輛之後猶以該車向被害人恐嚇取財，其犯罪動機、目的、方法、手
    段均不足取，其所為對被害人造成財產上及心理上之損害匪淺，為念其於本件犯
    行所獲得之利益為五萬五千元，且其犯罪後坦承犯行態度尚可，而被害人業已領
    會遭竊之車輛等一切情狀，量處如主文所示之刑。至扣案甲○○高雄第二信用合
    作社明誠分社、帳號00000000000000號存摺一本、金融卡一枚及
    鑰匙一支為被告所有供犯罪所用之物，爰依刑法第三十八條第一項第二款之規定
    沒收之。
據上論斷，應依刑事訴訟法第二百九十九條第一項前段、第二百七十三條之一第一項
、第二百八十四條之一，刑法第五十六條、第三百二十條第一項、第三百四十六條第
一項、第五十五條、第三十八條第一項第二款，罰金罰鍰提高標準條例第一條前段，
判決如主文。
本案經檢察官丙○○到庭執行職務。
中　　　華　　　民　　　國　　九十四　　年　　　一　　　月　　三十一　　日
                                  臺灣高雄地方法院刑事第七庭
                                      　法　　　官  卓立婷
右正本證明與原本無異。
如不服本判決，應於判決送達後十日內，向本院提出上訴狀。
                                        法院書記官  李春慧
中　　　華　　　民　　　國　　九十四　　年　　　二　　　月　　   三　 　日
附錄本件論罪法條全文：
中華民國刑法第三百二十條
(普通竊盜罪、竊佔罪)
意圖為自己或第三人不法之所有，而竊取他人之動產者，為竊盜罪，處五
年以下有期徒刑、拘役或五百元以下罰金。
意圖為自己或第三人不法之利益，而竊佔他人之不動產者，依前項之規定
處斷。
前二項之未遂犯罰之。
中華民國刑法第三百四十六條
(單純恐嚇罪)
意圖為自己或第三人不法之所有，以恐嚇使人將本人或第三人之物交付者
，處六月以上五年以下有期徒刑，得併科一千元以下罰金。
以前項方法得財產上不法之利益，或使第三人得之者，亦同。
前二項之未遂犯罰之。
